【裁判字號】    96,訴,2419
【裁判日期】    970331
【裁判案由】    違反毒品危害防制條例
【裁判全文】
臺灣彰化地方法院刑事判決              96年度訴字第2419號
公  訴  人  臺灣彰化地方法院檢察署檢察官
被      告  甲○○
                    （另案在臺灣雲林第二監獄執行中）
上列被告因違反毒品危害防制條例案件，經檢察官提起公訴（97
年度毒偵字第5517號），本院依簡式審判程序判決如下：
    主    文
甲○○施用第一級毒品，累犯，處有期徒刑捌月，扣案之注射針
筒壹支沒收。
    事    實
一、甲○○前因施用毒品案件，經國防部中部地方軍事法院於民
    國（下同）93年10月7 日，以93年度臺審字第232 號判處有
    期徒刑8 月確定，嗣經入監執行，於94年4 月6 日執行完畢
    。又因施用毒品案件，經本院裁定送觀察、勒戒後，因無繼
    續施用毒品之傾向，於93年1 月14日執行完畢釋放，並由臺
    灣彰化地方法院檢察署檢察官以92年度毒偵字第2638號、92
    年度毒偵字第2851號為不起訴處分確定。詎仍不知悛悔，另
    行基於施用第一級毒品海洛因之犯意，於觀察、勒戒執行完
    畢釋放後5 年內之96年5 月12日下午3 時餘許，在其位於彰
    化縣和美鎮○○里○ 段349 巷26號之住處，以將海洛因摻水
    置入針筒內注射血管之方式，施用第一級毒品海洛因1 次。
    嗣於同年5 月12日晚上7 時10分許，經警在其前開住所前查
    獲，並扣得其所有之注射針筒1 支，而經警採尿送驗後，結
    果呈嗎啡陽性反應。
二、案經彰化縣警察局和美分局報請臺灣彰化地方法院檢察署檢
    察官偵查起訴。
    理    由
一、除被告所犯為死刑、無期徒刑、最輕本刑為3 年以上有期徒
    刑之罪或高等法院管轄第一審案件者外，於前條第1 項程序
    進行中，被告先就被訴事實為有罪之陳述時，審判長得告知
    被告簡式審判程序之旨，並聽取當事人、代理人、辯護人及
    輔佐人之意見後，裁定進行簡式審判程序，刑事訴訟法第27
    3 條之1 第1 項、第284 條之1 分別定有明文。本件被告甲
    ○○所涉係死刑、無期徒刑、最輕本刑為3 年以上有期徒刑
    之罪或高等法院管轄第一審案件以外之罪，並於本院行準備
    程序時就被訴事實為有罪之陳述，本院合議庭依前揭規定，
    經評議結果，裁定改由受命法官獨任行簡式審判程序，合先
    敘明。
二、上開事實，業據被告甲○○於本院準備程序及審理時坦承不
    諱（見本院96年度訴字第2419號卷第59、65、66頁），且查
    ：
（一）被告尿液經以氣相層析質譜儀（即ＧＣ／ＭＳ）方法檢驗
      結果，確呈第一級毒品海洛因之陽性反應，有彰化縣警察
      局和美分局委託檢驗尿液代號與真實姓名對照認證單、詮
      昕科技股份有限公司96年5 月24日第00000000號濫用藥物
      尿液檢驗報告各1 紙附卷足證（見彰化縣警察局和美分局
      和警分偵字第0960010576號刑案偵查卷第7 、8 頁），此
      外，並有照片3 張在卷可稽（見彰化縣警察局和美分局和
      警分偵字第0960010576號刑案偵查卷第9 、10頁），及注
      射針筒1 支扣案可佐（見臺灣彰化地方法院檢察署96年度
      毒偵字第2950號卷第8 頁），是認被告自白核與事實相符
      。
（二）依鑑識實務，按海洛因施用入人體後水解還原成嗎啡，再
      循嗎啡之代謝方式排出體外，且吸食或施打煙毒者，經人
      體代謝作用於8 小時內，即有30％之量排出，24小時之後
      ，續有約剩餘量之90％再排出，72小時之後仍有剩餘微量
      排出，吸食或施打者個人體質不同，其排出時間亦會有差
      異。是依上開說明，佐以被告前揭尿液檢驗報告，被告自
      白於前揭時間施用第一級毒品海洛因1 次等語，足認被告
      自白核與事實相符，堪可採為論罪科刑之依據。
（三）被告前因施用毒品案件，經本院裁定送觀察、勒戒後，因
      無繼續施用毒品之傾向，於93年1 月14日執行完畢釋放，
      並由臺灣彰化地方法院檢察署檢察官以92年度毒偵字第26
      38號、92年度毒偵字第2851號為不起訴處分確定，有臺灣
      高等法院被告前案紀錄表及臺灣彰化地方法院檢察署刑案
      資料查註紀錄表各1 份在卷可按，其於前開觀察、勒戒執
      行完畢後，5 年內再犯本案施用第一級毒品1 次之犯行，
      與毒品危害防制條例第23條第2 項之規定相符。本件事證
      明確，被告犯行堪以認定，應予依法論科。
三、核被告甲○○所為，係犯毒品危害防制條例第10條第1 項之
    施用第一級毒品罪。其施用第一級毒品而持有之低度行為，
    為施用第一級毒品之高度行為所吸收，不另論罪。又被告前
    因施用毒品案件，經國防部中部地方軍事法院於93年10 月7
    日，以93年度臺審字第232 號判處有期徒刑8 月確定，嗣經
    入監執行，於94年4 月6 日執行完畢，此有臺灣高等法院被
    告前案紀錄表及臺灣彰化地方法院檢察署刑案資料查註紀錄
    表各1 份在卷可憑，其於受有期徒刑執行完畢後，5 年以內
    故意再犯本件有期徒刑以上之罪，為累犯，應依刑法第47條
    第1 項規定，加重其刑。爰審酌被告之動機、目的、所生危
    害，曾因施用毒品經送觀察、勒戒後，仍未能戒斷，顯然未
    能善體國家設置觀察、勒戒機構，協助毒品施用者戒除毒癮
    之良法美意，及犯罪後坦承犯行，態度尚屬良好等一切情狀
    ，量處如主文所示之刑。本件被告犯罪時間係在96年4 月24
    日以後，並不符合中華民國96年罪犯減刑條例所定之減刑要
    件，尚無依該條例規定予以減刑之餘地。扣案之注射針筒 1
    支，係被告所有、供其施用第一級毒品海洛因所用之物，此
    經被告供陳明確（見本院96年度訴字第2419號卷第66頁），
    爰依刑法第38條第1 項第2 款之規定，宣告沒收。
據上論斷，應依刑事訴訟法第273 條之1第1項、第299條第1項前
段，毒品危害防制條例第10條第1 項，刑法第11條前段、第47條
第1 項、第38條第1項第2款，判決如主文。
本案經檢察官莊佳瑋到庭執行職務。
中    華    民    國    97    年    3    月    31     日
                       刑事第三庭    法  官  林秉暉
上正本證明與原本無異。
如不服本判決，應於判決送達後10日內，向本院提出上訴書狀，
上訴書狀應「敘述具體上訴理由」，並按他造當事人之人數附繕
本。「切勿逕送上級法院」。
中    華    民    國    97    年    3     月    31    日
                                      書記官  梁高賓
毒品危害防制條例第10條第1項
施用第一級毒品者，處6月以上5年以下有期徒刑。


司法院資訊處製作；財團法人民間司法改革基金會備份。
